---
title: "EDA_01_bivariate"
author: "Americo"
date: "12 aprile 2016"
output: word_document
---
#GGpairs

```{r}
#bank0_ggpairs <- ggpairs(bank0_sm) non è venuto bene
```

#Tre tipologie di relazione tra tre variabili
Forniamo un breve commento ai tre esempi che seguono. 

Al punto 1 presentiamo la situazione detta *spiegazione*. La tab. 3 mostra la tabella a doppia entrata originale che mette in relazione il numero delle pompe antincendio presenti sul luogo di un incendio e l’entità dei danni dello stesso. Come si vede tra le due variabili vi è relazione: solo il 30% degli incidenti è caratterizzato da danni superiori a 10.000$ se le autopompe non sono più di 2, sale al 59% se le autopompe sono più di 2. Naturalmente il numero di autopompe che vengono inviate sul luogo dell’incendio sarà legato alle dimensioni dell’incendio stesso e quindi al presumibile danno prodotto. Quindi occorre *controllare la relazione originale* introducendo la variabile “dimensione dell’incendio”. Si vede così in tab 1 che a parità di dimensioni dell’incendio, non vi è alcuna relazione tra numero di autopompe e ammontare del danno: se le dimensioni sono ridotte solo il 5% degli incendi produce un danno superiore a 10.000$, indipendentemente dal numero di autopompe presenti; questa percentuale sale all’80% quando l’incendio è di ampie dimensioni, anche qui indipendentemente dal numero di autopompe coinvolte. E’ ovvio che il numero di autopompe non può determinare le dimensioni dell’incendio, ma ne è una sua conseguenza. Il numero di autopompe non determina neppure l’ammontare dei danni. In realtà le dimensioni causano sia il numero di autopompe che l’ammontare del danno, così che la relazione tra autopompe e danno è fittizia, dovuta esclusivamente alla terza variabile, perciò *spuria*. => Non so se il confondimento implica che la relazione sia spuria.

Al punto 2 presentiamo la situazione detta *interpretazione*. La tab. 6 mostra la tabella a doppia entrata originale che mette in relazione sesso e coinvolgimento in incidenti. Come si vede le donne hanno meno incidenti dei maschi: 32% e 44% rispettivamente. Bisogna però considerare che, al di là della prudenza e delle capacità di guida, il semplice fatto di percorrere mediamente più chilometri espone ad una probabilità maggiore di incorrere in incidenti. Se introduciamo come terza variabile la percorrenza chilometrica annua (tab. 4) vediamo che la relazione tra sesso e incidenti sparisce: se la percorrenza è bassa il 25% dei conducenti è coinvolto in incidenti qualunque sia il suo sesso; se la percorrenza è alta questa percentuale sale al 52% sia tra i maschi che tra le femmine. *A prima vista, la relazione tra sesso e incidenti potrebbe apparire spuria come nell’esempio precedente. Qui però vi è una differenza fondamentale: la terza variabile non è la causa delle due variabili originali (la percorrenza non causa il sesso del conducente)*. *Siamo invece in presenza di una catena causale: il sesso causa la percorrenza che a sua volta causa il coinvolgimento in incidenti. Insomma la relazione tra sesso e incidenti non è fittizia*, appare a prima vista incomprensibile perché è *mediata* da una variabile intermedia, la percorrenza. E’ in questo senso che si dice che la relazione originale è interpretata. Anche qui forniamo la tab. 5, forma compatta della tab. 4.=> l'interpretazione è quando tra la relazione causale tra2 variabili se ne include una terza intermedia che cambia l'interpretazione della relazione, che comunque ha senso, non è spuria come nobel e cioccolato.

Al punto 3 presentiamo la situazione detta *specificazione*. La tab. 9 mostra la tabella a doppia entrata originale che mette in relazione orientamento politico e interesse per la politica. La tab. 7 mostra cosa accade *quando introduciamo come variabile di controllo*, il titolo di studio. In origine tra coloro che si collocano a sinistra il 28% ha un interesse alto, che scende al 15% tra i soggetti di destra. Questa differenza resta anche quando si introduce la terza variabile. Bisogna però notare che tra coloro che hanno un basso grado di istruzione i valori sono pari a 19% e 7%, cioè valori più bassi di quelli della relazione bivariata e con una differenza tra sinistra e destra equivalente. Tra coloro invece che hanno un elevato titolo di studio l’interesse per la politica aumenta: coloro che sono molto interessati crescono rispettivamente al 36% e al 18%, rispettivamente per sinistra e destra, con una differenza tra i due pari a 18 punti percentuali, contro i 13 della relazione originaria. Qui entrambe le variabili “orientamento” e “titolo” influenzano la dipendente ed è per questo che si parla di “specificazione” della relazione originale.=> a me questo sembra effetto di interazione: l'introduzione di una terza variabile porta a un effetto congiunto delle due indipendenti che è piu (perché cambiano le differenze tra i valori) della loro moltiplicazione.

#Link utili

* [epidemiologia1](http://www.quadernodiepidemiologia.it/epi/freq/stn_mis.htm)
* [epidemiologia2](http://www.quadernodiepidemiologia.it/epi/assoc/ass_nc.htm)
* [confounding and interaction](https://www.ctspedia.org/do/view/CTSpedia/InterConfound)
* [stratified analysis - il più importante](http://www.sjsu.edu/faculty/gerstman/StatPrimer/stratified.PDF)

L'ultimo link, un pdf, è semplicemente illuminante. Così come il paragrafo che ho copiato sopra.

#Confounding and interaction: crude vs stratified analysis.
Confounding (from the Latin confundere: to mix together) is a *distortion of an association* between an exposure (E) and disease (D) brought about by extraneous factors (C1, C2, etc). Since confounding is a systematic (not random) error, hypothesis testing cannot be used to detect it. It is a judgement based science. The analyst should start with simple comparisons of means and proportions.

Interaction, as distinct from confounding, is the interdependent operation of two or more factors to produce an unanticipated effect. Interactions is usually addressed by reporting data by subgroups.

Measures of association in the aggregate are called crude measures of association.

Stratification might reveal otherwise hidden confounding and interaction. Example with RR; se il RR crudo è 4.00, e stratificando per i tre livelli di C abbiamo sempre RRC=4.00, allora la stratificazione è superflua. Se RRC = 1.00 sempre, allora c'è confounding. Se RRC = 1.00, 3.00, 25.00, c'è interazione.

Spesso c'è in parte confounding e in parte interaction. The best estimate of association is both valid and precise. If interaction is present, strata-specific measures of association are reported. If interaction is absent but confounding is present, summary (adjusted) measures of association are reported. If neither interaction nor confounding are present, crude (unadjusted) measures of association are reported. In general, the most parsimoniously unconfounded presentation of the data is preferred. If the association between the exposure and disease is not found by scrutinizing the data in the 2-by-2 table, it's hard to support. Simple is better. 
Qui si parla di RR e di quale va riportato se c'è confounding e/o se c'è interaction.

##previous e poutcome

In questo caso sia il numero di contatti della precedente campagna che l'esito della precedente campagna sono predittive. Solo che osservando che al crescere dei contatti della precedente campagna cresce la conversion dell'attuale, mi domando se in realtà non sia stato la predisposizione a convertire della precedente campagna a generare sia tanti contatti (mi faccio chiamare e risponso perché interessato) che l'attuale conversion (ero e sono interessato a sottoscrivere prodotti aggiuntivi).


```{r previos_poutcome_y table}
t_previous_y <- bank0 %>%
        group_by(previous_class) %>%
        summarise(n = n(), y_rate = mean(y == "yes")) %>%
        mutate(freq_rel = n / sum(n)) %>%
        select(previous_class, y_rate)

t_previous_poutcome_y <- bank0 %>%
        group_by(previous_class, poutcome) %>%
        summarise(n = n(), y_rate = mean(y == "yes")) %>%
        mutate(freq_rel = n / sum(n)) %>%
        select(previous_class, poutcome, y_rate) %>%
        spread(previous_class, y_rate)

g_previous_class_poutcome_f <- g_previous_class + facet_wrap(~poutcome)
g_previous_class_poutcome <- ggplot(bank0, aes(x = factor(previous_class), fill = poutcome)) +
        geom_bar(position = "fill")
g_previous_poutcome_y <- g_previous_class_y + facet_wrap(~poutcome)
g_previous_class_y
```

Ora, per ogni esito della precedente campagna, il numero dei contatti discrimina molto meno che nella crude analysis (tranne che per esito sconosciuto, che però coincide con contati zero, cioè nessuna partecipazione alla precedente campagna). Perciò la mia ipotesi è abbastanza confermata, poutcome ci permette di interpretare abbastanza la relazione tra contatti e conversion.
Come controprova, faccio il condizionamento al contrario:

```{r}
g_poutcome_previos_y <- g_poutcome_y + facet_wrap(~previous_class)
g_poutcome_previos_y
```

Per ogni contatto c'è una bella discriminazione della conversion, perciò la mia ipotesi era esatta. è la predispozione a convertire nella vecchia campagna che contribuisce a determinare il numero di contatti e la nuova conversion.

*La conclusione è che se includeremo nel modello previous andrebbe incluso anche poutcome, come variabile di controllo? Oppure basta poutcome? Mah, alla fine soprattutto per il livello failure, il numero di contatti discrimina, quindi includerei entrambe.*.

##Age e job

```{r age job graph}
g_age_class <- ggplot(bank0, aes(x = age_class)) + 
        geom_bar()
g_age_class_y <- ggplot(bank0, aes(x = age_class, fill = y)) + 
        geom_bar(position = "fill") + 
        geom_hline(yintercept = mean(bank0$y!="yes"), width = 2, col = "black", linetype = 2)
g_age_class_y
g_job
g_job_y

g_job_age_class <- ggplot(bank0, aes(x = job, fill = age_class)) + 
        geom_bar(position = "fill") + 
        geom_hline(yintercept = mean(bank0$y!="yes"), width = 2, col = "black", linetype = 2)
g_job_age_class
#distribuzione molto sbilanciata della variabile di controllo per i due livelli studenee pensionato, probabile che age aiuti a capire la relazione tra job e conversion.

g_job_age_class_y <- ggplot(bank0, aes(x = job, fill = y)) + 
        geom_bar(position = "fill") + 
        geom_hline(yintercept = mean(bank0$y!="yes"), width = 2, col = "black", linetype = 2) +
        facet_wrap(~age_class) +
        theme(axis.text.x = element_text(angle = 45, hjust = 1))
g_job_age_class_y
```

La proporzione delle fasce di età nei job mostra squilibri; ci sono molte professioni dove quasi tutti sono adulti, gli studenti poi sono quasi tutti giovani e i pensionati sono metà adulti e metà anziani. Mentre la relazione tra job e conversion ci dice che i pensionati convertono di più, controllando per l'età vediamo che convertono non se pensionati, ma se pensionati vecchi. Se vai in pensione adulto non converti. 

Se ci limitiamo agli anziani, tutti i job convertono molto, ma comunque i pensionati di più. Quindi è chiaro che i pensionati crudamente convertono di più perché in essi la metà è anziana, ma comunque tra gli anziani i pensionati convertono più degli altri. Essere vecchio ti fa convertire, essere vecchio e in pensione ancora di più. Vi è una qualche interazione.

Invece gli studenti convertono anche se adulti; se si osserva la conversion per fasce di età, gli adulti convertono nella media; se invece sei adulto ma studente converti più della media, perciò essere studente è legato al convertire a prescindere (in parte) dall'età.

Il problema andrebbe complicato ragionando sui volumi bassi di alcuni sottogruppi.

##Age e marital

```{r age and marital univariate graph}
g_age
g_age_y
g_age_class
g_age_class_y
g_marital
g_marital_y
```

Voglio capire se i single convertono in quanto giovani, con l'età a fare da confounder o effect modifier.

```{r age and marital bivariate graph}
g_marital_age_class <- ggplot(bank0, aes(x = marital, fill = age_class)) + 
        geom_bar(position = "fill") 
g_marital_age_class
#infatti la proporzione di giovani nei single è altissima, negli altri due casi lo stato maritale e l'età sono quasi indipendenti
g_marital_age_class_y <- ggplot(bank0, aes(x = marital, fill = y)) + 
        geom_bar(position = "fill") + 
        geom_hline(yintercept = mean(bank0$y!="yes"), width = 2, col = "black", linetype = 2) +
        facet_wrap(~age_class)
g_marital_age_class_y
```


```{r age and marital bivariate table}
t_marital_age_class <- bank0 %>%
        group_by(marital, age_class) %>%
        summarise(n = n(), y_rate = mean(y == "yes")) %>%
        mutate(freq_rel = n / sum(n))

t_marital_age_class_y <- bank0 %>%
        group_by(marital, age_class) %>%
        summarise(y_rate = mean(y == "yes")) %>%
        select(marital, age_class, y_rate) %>%
        spread(marital, y_rate)
t_marital_y
```

Gli anziani single sono 61, quindi la predittività è poco significativa.

La mia ipotesi di partenza è che i single convertissero in quanto giovani. L'ipotesi sembra confermata; innanzitutto la proporzione di giovani tra i single è molto più alta che negli altri due stati maritali, dove la proporzione è quasi identica (e ci può stare, e dove non è identica è perché in divorced ci sono anche i vedovi). Analizzando poi il comportamento dei tre stati per ogni fascia di età, si vede che se sei giovane converti solo se sei anche single, se sei giovane ma sposato (2060 casi) non converti. Quindi l'età non fa da confounder, ma da effect modifier, perché nella fascia giovanile la conversion dei single è potenziata rispetto a quella complessiva, per quanto il trend sia identico (minor conversion gli sposati, maggiore i single). Ma in realtà abbiamo scoperto che i giovani convertono solo se single. Gli anziani convertono assai, come è ovvio, ma il comportamento dei tre stati maritali (per quanto i numeri siano bassi) si invertono; anche qui c'è interazione! E di sicuro è dovuta allo specifico comportamento degli anziani vedovi.

Nella fascia adulti i tre stati maritali convertono come per tutto il portafoglio, invece.

Ma non sarà che è lo stato maritale a fare da confounding?

```{r}
g_age_class_marital_y <- ggplot(bank0, aes(x = age_class, fill = y)) + 
        geom_bar(position = "fill") + 
        geom_hline(yintercept = mean(bank0$y!="yes"), width = 2, col = "black", linetype = 2) +
        facet_wrap(~marital)
g_age_class_marital_y
```

Non abbiamo trovato confounding, ma una relazione di interazione, che ci fa dire soprattutto che i giovani che convertono sono i single. *Si potrebbe pensare di includere un effetto di interazione nel modello*.

##Education and job

Convertono di più i laureti. Magari non è questione di job che fai ma di educazione che hai.

```{r education and job graph}
g_education
g_job
g_job_y
g_education_y
g_education_job <- ggplot(bank0, aes(x = job, fill = education)) + 
        geom_bar(position = "fill") 
g_education_job

g_education_job_y <- ggplot(bank0, aes(x = job, fill = y)) + 
        geom_bar(position = "fill") + 
        geom_hline(yintercept = mean(bank0$y!="yes"), width = 2, col = "black", linetype = 2) +
        facet_wrap(~education) +
        theme(axis.text.x = element_text(angle = 45, hjust = 1))
g_education_job_y
```

Vedo una interazione solo nel management, che essendo pieno di laureati marginalmente coverte di più, ma se non laureato non converte. Bisogna capire i volumi, potrebbero essere bassi. Per il resto vedo comportamenti simili alla analisi cruda, con un main effect dell'education. Tuttavia anche imprenditori e liberi professionisti hanno una buona quota di laureati, e tuttavia non convertono marginalmente e gli imprenditori nemmeno solo se laureati. Il lavoro vince sulla job, diciamo, nel senso che non gli fa esercitare nemmeno il main effect (e non so se questa è una interazione, probabilmente sì).

```{r education and job table}
t_education_job <- bank0 %>%
        group_by(job, education) %>%
        summarise(n = n(), y_rate = mean(y == "yes"))
t_education_job

t_education_job_y <- bank0 %>%
        group_by(job, education) %>%
        summarise(y_rate = mean(y == "yes")) %>%
        select(job, education, y_rate) %>%
        spread(job, y_rate)
t_education_job_y
```

Non vedo grande aiuto dell'education a interpretare la relazione tra job e conversion, non includerei un effetto di interazione.

##Housing and loan

```{r loan and housing graph}
g_loan
g_housing
g_loan_y
g_housing_y
g_loan_housing <- ggplot(bank0, aes(x = loan, fill = housing)) + 
        geom_bar(position = "fill") 
g_loan_housing

g_loan_housing_y <- ggplot(bank0, aes(x = loan, fill = y)) + 
        geom_bar(position = "fill") + 
        geom_hline(yintercept = mean(bank0$y!="yes"), width = 2, col = "black", linetype = 2) +
        facet_wrap(~housing) +
        theme(axis.text.x = element_text(angle = 45, hjust = 1))
g_loan_housing_y
```

Vedo solo un main effect. Se hai il mutuo converti meno; dato che hai un prestito, se hai anche il mutuo converti meno se no converti di più. Magari il noxno accentua la conversion più del semplice main effect, ma non so se vale la pena testare una interazione per questo.


```{r loan and housing table}
t_loan <- bank0 %>%
        group_by(loan) %>%
        summarise(n = n(), y_rate = mean(y == "yes"))
t_loan

t_housing <- bank0 %>%
        group_by(housing) %>%
        summarise(n = n(), y_rate = mean(y == "yes"))
t_housing

t_loan_housing <- bank0 %>%
        group_by(loan, housing) %>%
        summarise(n = n(), y_rate = mean(y == "yes"))
t_loan_housing

t_loan_housing_y <- bank0 %>%
        group_by(loan, housing) %>%
        summarise(y_rate = mean(y == "yes")) %>%
        select(loan, housing, y_rate) %>%
        spread(loan, y_rate)
t_loan_housing_y

ggplot(t_loan_housing, aes(x = loan, y = y_rate, col = housing, group = housing)) + 
        geom_point (size = 4) + 
        geom_line(col= "black", linetype = 2)
```

Graficamente l'interaction effect è evidente e logicamente ha senso.

##Month and day

```{r month duration_class table }
t_month_y
t_day_y
g_duration_class_y
```

I mesi di maggior conversion hanno pochissimi volumi. Posto che volumi così bassi non sono significativi, è curioso che la conversion sia sempre altissima e non è mai, che so, bassissima. Noi non sappiamo il numero di chiamate svolte ogni mese dal call center, perché questa variabile conteggia l'ultima chiamata al cliente, che io immagino (per coerenza su come viene definita duration) sia quella di conversion o abbandono.

*devo cambiare il binning di duration e vedere che rapporto c'è col mese. poi la variable selection è finita e studio il primo modello*.

```

t_month_day <- bank0 %>%
        group_by(month, day) %>%
        summarise(n = n(), y_rate = mean(y == "yes")) %>%
        mutate(n_rel = n / sum(n)) %>%
        select(month, day, n_rel) %>%
        spread(day, n_rel)
#completamente inutile
t_month_day_y <- bank0 %>%
        group_by(month, day) %>%
        summarise(n = n(), y_rate = mean(y == "yes")) %>%
        mutate(n_rel = n / sum(n)) %>%
        select(month, day, y_rate) %>%
        spread(day, y_rate)
        
```

Month è la variabile che esprime il mese di 