---
output: word_document
---

#Esplorazione tabellare distribuzioni univariate

```{r 5 quantities}
summary(bank0)
```

##Age

```{r age graph}
g_age <- ggplot(bank0, aes(x = factor(age))) + geom_bar(col = "white")
g_age
g_age_y <- ggplot(bank0, aes(x = factor(age), fill = y)) + 
        geom_bar(col = "white", position = "fill") + 
        geom_hline(yintercept = mean(bank0$y!="yes"), width = 2, col = "black", linetype = 2)
g_age_y
```

Vediamo che dai 30 ai 59 anni l'incidenza di sottoscrizioni è pari a quella complessiva; c'è anche da dire che dopo i 60 non ci sono numerosità grandi:

```{r age table}
t_age_y <- bank0 %>%
        group_by (factor(age)) %>%
        summarise (n = n(), perc_y = mean(y=="yes"))
t_age_y
```

Una idea potrebbe essere quella di fare un binning 18-30, 31-59, 60 o più. Certo che la variabile sembra predittiva.

```{r age IV}
bank0$age_num <- as.numeric(bank0$age)
bank0$age_class <- cut(bank0$age_num, breaks = c(min(bank0$age_num)-1, 30, 59, max(bank0$age_num)))
bank_age_na <- bank0[is.na(bank0$age_class),]

age_class_woe <- bank0 %>%
        select(age_class, y) %>%
        group_by(age_class) %>%
        summarise(n_no = sum(y == "no"), n_y = sum(y == "yes")) %>%
        mutate (perc_no = n_no / sum(n_no), perc_y = n_y / sum(n_y)) %>%
        select (starts_with("perc"))
age_class_woe$woe <- log(age_class_woe$perc_no / age_class_woe$perc_y)
age_class_IV <- sum((age_class_woe$perc_no - age_class_woe$perc_y) * age_class_woe$woe)
```

```{r}
bank0 %>%
        select(age_class, y) %>%
        group_by(age_class) %>%
        summarise(n = n(), perc_y = mean(y =="yes"))
```

##Job

```{r job graph}
g_job  <- ggplot(bank0, aes(x = job)) +
        geom_bar()
g_job
g_job_y  <- ggplot(bank0, aes(x = job, fill = y)) +
        geom_bar(position = "fill") +
        geom_hline(yintercept = mean(bank0$y!="yes"), width = 2, col = "black", linetype = 2)
g_job_y
```

Non molto predittivo, c'è l'età che fa da counfounding e spiega la stessa variabilità di studenti e pensionati.

```{r job table}
t_job_y <- bank0 %>%
        group_by (job) %>%
        summarise (n = n(), perc_y = mean(y=="yes"))
t_job_y
```

Non mi spiego perché i disoccupati tendano a fare più depositi. Forse in questa categoria ci sono giovani a cui il deposito viene regalato dai genitori.

```{r job IV}
job_woe <- bank0 %>%
        select(job, y) %>%
        group_by(job) %>%
        summarise(n_no = sum(y == "no"), n_y = sum(y == "yes")) %>%
        mutate (perc_no = n_no / sum(n_no), perc_y = n_y / sum(n_y)) %>%
        select (starts_with("perc"))
job_woe$woe <- log(job_woe$perc_no / job_woe$perc_y)
job_IV <- sum((job_woe$perc_no - job_woe$perc_y) * job_woe$woe)

#woe_func <- function(x) {
        #bank0 %>%
        #select_(x, "y") %>%
        #group_by_(x) %>%
        #summarise(n_no = sum(y == "no"), n_y = sum(y == "yes")) %>%
        #mutate(perc_no = n_no / sum(n_no), perc_y = n_y / sum(n_y)) %>%
        #select(starts_with("perc"))

#paste(c("x","_","IV"), collapse="") <- sum((perc_no - perc_y) * log(perc_no / perc_y))       
#}
#woe_func("job")#la NSE è troppo complessa
```

##Marital

```{r marital graph}
g_marital  <- ggplot(bank0, aes(x = marital)) +
        geom_bar()
g_marital
g_marital_y  <- ggplot(bank0, aes(x = marital, fill = y)) +
        geom_bar(position = "fill") +
        geom_hline(yintercept = mean(bank0$y!="yes"), width = 2, col = "black", linetype = 2)
g_marital_y
```

Non me lo aspettavo. Pochissima predittività della variabile

```{r marital table}
t_marital_y <- bank0 %>%
        group_by (marital) %>%
        summarise (n = n(), perc_y = mean(y=="yes"))
t_marital_y
```

I single tendono a farne un po' di più. Anche qui, confounding dell'età giovanile?

```{r marital IV}
marital_woe <- bank0 %>%
        select(marital, y) %>%
        group_by(marital) %>%
        summarise(n_no = sum(y == "no"), n_y = sum(y == "yes")) %>%
        mutate (perc_no = n_no / sum(n_no), perc_y = n_y / sum(n_y)) %>%
        select (starts_with("perc"))
marital_woe$woe <- log(marital_woe$perc_no / marital_woe$perc_y)
marital_IV <- sum((marital_woe$perc_no - marital_woe$perc_y) * marital_woe$woe)
```

##Education

```{r education graph}
g_education  <- ggplot(bank0, aes(x = education)) +
        geom_bar()
g_education
g_education_y  <- ggplot(bank0, aes(x = education, fill = y)) +
        geom_bar(position = "fill") +
        geom_hline(yintercept = mean(bank0$y!="yes"), width = 2, col = "black", linetype = 2)
g_education_y
```

Sembra che a maggior livello culturale segua maggiore propensione a sottoscrivere depositi. Da capire se qui gli studenti fanno confounding, anche se ci credo meno. Penso (sarà da verificare con qualche analisi trivariata) che anche tra i trentacinquenni ci siano molti laureati.


```{r education table}
t_education_y <- bank0 %>%
        group_by (education) %>%
        summarise (n = n(), perc_y = mean(y=="yes"))
t_education_y
```

```{r education IV}
education_woe <- bank0 %>%
        select(education, y) %>%
        group_by(education) %>%
        summarise(n_no = sum(y == "no"), n_y = sum(y == "yes")) %>%
        mutate (perc_no = n_no / sum(n_no), perc_y = n_y / sum(n_y)) %>%
        select (starts_with("perc"))
education_woe$woe <- log(education_woe$perc_no / education_woe$perc_y)
education_IV <- sum((education_woe$perc_no - education_woe$perc_y) * education_woe$woe)
```

##Default

```{r default graph}
g_default  <- ggplot(bank0, aes(x = default)) +
        geom_bar()
g_default
g_default_y  <- ggplot(bank0, aes(x = default, fill = y)) +
        geom_bar(position = "fill") +
        geom_hline(yintercept = mean(bank0$y!="yes"), width = 2, col = "black", linetype = 2)
g_default_y
```

Pochissimi in default, i no si comportanto come il campione, ma d'altronde sono pressoché tutto il campione. Certo il sì è un po' predittivo, ma poca numerosità.


```{r default table}
t_default_y <- bank0 %>%
        group_by (default) %>%
        summarise (n = n(), perc_y = mean(y=="yes"))
t_default_y
```

```{r default IV}
default_woe <- bank0 %>%
        select(default, y) %>%
        group_by(default) %>%
        summarise(n_no = sum(y == "no"), n_y = sum(y == "yes")) %>%
        mutate (perc_no = n_no / sum(n_no), perc_y = n_y / sum(n_y)) %>%
        select (starts_with("perc"))
default_woe$woe <- log(default_woe$perc_no / default_woe$perc_y)
default_IV <- sum((default_woe$perc_no - default_woe$perc_y) * default_woe$woe)
```

##Balance

```{r balance graph}
g_balance <- ggplot(bank0, aes(x = 1, y = balance)) + 
        geom_boxplot()
g_balance

g_balance_y <- ggplot(bank0, aes(x = y, y = balance)) + 
        geom_boxplot()
g_balance_y
```

è una distribuzione con un range molto ampio ma un range interquartile molto ristretto, sia complessivamente che per i due gruppi. Provo a capire se posso analizzare i dati fino al 95 percentile

```{r balance table}
quantile(bank0$balance, c(seq(0.1, 1, 0.05)))
balance_p_95 <- quantile(bank0$balance, 0.95)
```

```{r balance graph p95}
bank0_p95 <- bank0 %>%
        filter(balance <= balance_p_95)
g_balance_p95 <- ggplot(bank0_p95, aes(x = 1, y = balance)) + 
        geom_boxplot()
g_balance_p95

g_balance_y_p95 <- ggplot(bank0_p95, aes(x = y, y = balance)) + 
        geom_boxplot()
g_balance_y_p95
```

Ora comincia a essere evidente che chi sottoscrive depositi tende a avere saldo sul conto più alto; vale per la mediana del gruppo sì, ma anche per il terzo quartile. Quindi per saldi che crescono si tende a sottoscrivere più depositi, il che ha senso. più soldi hai, più ne puoi depositare.

```{r balance class table}
t_balance_class_y <- bank0 %>%
        filter(balance <= balance_p_95) %>%
        mutate(balance_class = ntile(balance, 10)) %>%
        group_by (balance_class) %>%
        summarise(n(), mean(y == "yes"))
```

Esatto. al crescere del saldo cresce la quota di coloro che sottoscrivono.

```{r balance IV}

bank0  <- bank0 %>%
        mutate(balance_class = ntile(balance, 10))
        
balance_class_woe <- bank0 %>%
        select(balance_class, y) %>%
        group_by(balance_class) %>%
        summarise(n_no = sum(y == "no"), n_y = sum(y == "yes")) %>%
        mutate (perc_no = n_no / sum(n_no), perc_y = n_y / sum(n_y)) %>%
        select (starts_with("perc"))
balance_class_woe$woe <- log(balance_class_woe$perc_no / balance_class_woe$perc_y)
balance_class_IV <- sum((balance_class_woe$perc_no - balance_class_woe$perc_y) * balance_class_woe$woe)
```


##Housing

```{r housing graph}
g_housing  <- ggplot(bank0, aes(x = housing)) +
        geom_bar()
g_housing
g_housing_y  <- ggplot(bank0, aes(x = housing, fill = y)) +
        geom_bar(position = "fill") +
        geom_hline(yintercept = mean(bank0$y!="yes"), width = 2, col = "black", linetype = 2)
g_housing_y
```

Una buona predittività, peraltro due gruppi di quasi uguale dimensione. Chi ha già un mutuo per la casa non sottoscrive depositi a lungo termine, ovvio.


```{r housing table}
t_housing_y <- bank0 %>%
        group_by (housing) %>%
        summarise (n = n(), perc_y = mean(y=="yes"))
t_housing_y
```

```{r housing IV}
housing_woe <- bank0 %>%
        select(housing, y) %>%
        group_by(housing) %>%
        summarise(n_no = sum(y == "no"), n_y = sum(y == "yes")) %>%
        mutate (perc_no = n_no / sum(n_no), perc_y = n_y / sum(n_y)) %>%
        select (starts_with("perc"))
housing_woe$woe <- log(housing_woe$perc_no / housing_woe$perc_y)
housing_IV <- sum((housing_woe$perc_no - housing_woe$perc_y) * housing_woe$woe)
```


##Loan

```{r loan graph}
g_loan  <- ggplot(bank0, aes(x = loan)) +
        geom_bar()
g_loan
g_loan_y  <- ggplot(bank0, aes(x = loan, fill = y)) +
        geom_bar(position = "fill") +
        geom_hline(yintercept = mean(bank0$y!="yes"), width = 2, col = "black", linetype = 2)
g_loan_y
```

Una buona predittività, ma minore del mutuo. Chi ha un prestito personale tende a sottoscrivere meno depositi, certo che è un gruppo più ristretto, e infatti chi non li sottoscrive si comporta pressoché come il campione (un pelino più sottoscrivente).


```{r loan table}
t_loan_y <- bank0 %>%
        group_by (loan) %>%
        summarise (n = n(), perc_y = mean(y=="yes"))
t_loan_y
```

I volumi sono comunque significativi.

```{r loan IV}
loan_woe <- bank0 %>%
        select(loan, y) %>%
        group_by(loan) %>%
        summarise(n_no = sum(y == "no"), n_y = sum(y == "yes")) %>%
        mutate (perc_no = n_no / sum(n_no), perc_y = n_y / sum(n_y)) %>%
        select (starts_with("perc"))
loan_woe$woe <- log(loan_woe$perc_no / loan_woe$perc_y)
loan_IV <- sum((loan_woe$perc_no - loan_woe$perc_y) * loan_woe$woe)
```

##WOE
```{r all IV}
names(bank0)
IV <- c(age_class_IV, job_IV, marital_IV, education_IV, default_IV, balance_class_IV, housing_IV, loan_IV)
Variables <- c("age_class", "job", "marital", "education", "default", "balance_class", "housing", "loan")
IV_all <- data.frame(Variables, IV)
IV_all <- IV_all %>%
        arrange(desc(IV))
```



