---
title: "EDA_campaign_univariate_contacts"
author: "Americo"
date: "10 aprile 2016"
output: word_document
---


##Campaign

```{r campaign graph}
g_campaign <- ggplot(bank0, aes(x = 1, y = campaign)) + 
        geom_boxplot()
g_campaign

g_campaign_y <- ggplot(bank0, aes(x = y, y = campaign)) + 
        geom_boxplot()
g_campaign_y
```

Non mi sembra discrimini molto il numero di contatti precedenti.

```{r campaign class table}
bank0$campaign <- as.numeric(bank0$campaign)

campaign_quantile <- quantile(bank0$campaign, probs = seq(0.1,1,0.1)) #considerando i quantili il binning lo faccio a mano

bank0$campaign_class <- cut(bank0$campaign, breaks = c(0, 1, 2, 3, 4, 5, max(bank0$campaign)+1), right = TRUE, labels = c("1", "2", "3", "4", "5", "up 5"))
summary(bank0$campaign_class)
bank_campaign_na <- bank0[is.na(bank0$campaign_class),] 
nrow(bank_campaign_na) #ok

t_campaign_class_y <- bank0 %>%
        group_by (campaign_class) %>%
        summarise(n(), media = mean(y == "yes"))
```

```{r campaign class graph}
g_campaign_class_y <- ggplot(bank0, aes(x = factor(campaign_class), fill = y)) +
        geom_bar(position = "fill") +
        geom_hline(yintercept = mean(bank0$y!="yes"), width = 2, col = "black", linetype = 2)
g_campaign_class_y
```

Andamento normale. La maggiore conversion si ha per tra il 30 e il quarantesimo percentile di contatti (da capire quanti contatti sono).


```{r campaign IV}
campaign_class_woe <- bank0 %>%
        select(campaign_class, y) %>%
        group_by(campaign_class) %>%
        summarise(n_no = sum(y == "no"), n_y = sum(y == "yes")) %>%
        mutate (perc_no = n_no / sum(n_no), perc_y = n_y / sum(n_y)) %>%
        select (starts_with("perc"))
campaign_class_woe$woe <- log(campaign_class_woe$perc_no / campaign_class_woe$perc_y)
campaign_class_IV <- sum((campaign_class_woe$perc_no - campaign_class_woe$perc_y) * campaign_class_woe$woe)


############################################
bank0 <- bank0 %>%
        mutate(c_class = ntile(campaign, 10))

c_class_woe <- bank0 %>%
        select(c_class, y) %>%
        group_by(c_class) %>%
        summarise(n_no = sum(y == "no"), n_y = sum(y == "yes")) %>%
        mutate (perc_no = n_no / sum(n_no), perc_y = n_y / sum(n_y)) %>%
        select (starts_with("perc"))
c_class_woe$woe <- log(c_class_woe$perc_no / c_class_woe$perc_y)
c_class_IV <- sum((c_class_woe$perc_no - c_class_woe$perc_y) * c_class_woe$woe)
c_class_IV
table(bank0$campaign, bank0$c_class)
```

Wow, che scoperta. Se raggruppo campaign in classi definite da me in base ai quantili, l'information value è 0.08, abbastanza basso. Se uso ntile è 0.58, suspicious. E infatti è sospetto: ntile raggruppa in 10 gruppi di pari dimensioni, ma questo per distribuzioni molto strette comporta che in due gruppi diversi (livelli diversi, valori diversi) ci sia la stessa informazione. Se si vede la cross table, i gruppi 1 2 e 3 sono identici, ma portano (casualmente!) dei woe molto diversi!

##pdays

Considerando che questa variabile include info quantitative (giorni dall'ultima campagna) e qualitativa (contattato si/no) procederò subito con una fattorializzazione.

```{r pdays graph}

g_pdays_quant <- bank0  %>% 
        filter(pdays != -1) %>% 
        ggplot(aes(x = 1, y = pdays)) + geom_boxplot()

g_pdays_quant_y <- bank0  %>% 
        filter(pdays != -1) %>% 
        ggplot(aes(x = y, y = pdays)) + geom_boxplot()
```
 
Per chi è stato contattato in passato, è evidente che se è passato meno tempo tende a convertire di pià. 

Proviamo un raggruppamento in classi. Potrei fare una classe per i mai contattati e poi 10 classi di pari frequenza.

```{r pdays class table}
pdays_quantile <- quantile(bank0$pdays[bank0$pdays != -1], probs = seq(0.1,1,0.1))
bank0$pdays_class <- cut(bank0$pdays, breaks = c(-2, 0, pdays_quantile), right = TRUE, labels = c("no campaign", "(0,91]",  "(91,108]", "(108,159]", "(159,181]"," (181,194]", "(194,258]", "(258,300]", "(300,343]", "(343,362]", "(362,871]"))
table(bank0$pdays_class)
#le classi non sono di uguale numerosità, ma è normale perché ci sono numeri che si ripetono. ntile infatti crea classi di uguale numerosità in cui uno stesso valore può stare in due classi diverse. non va bene.
```

```{r pdays_class graph}
g_pdays_class  <- ggplot(bank0, aes(x = pdays_class)) +
        geom_bar()
g_pdays_class#ovvio

g_pdays_class_y  <- ggplot(bank0, aes(x = pdays_class, fill = y)) +
        geom_bar(position = "fill") +
        geom_hline(yintercept = mean(bank0$y!="yes"), width = 2, col = "black", linetype = 2)
g_pdays_class_y
```

Variabile molto predittiva con andamento un po' anomalo. Molta conversione per pochi giorni trascorsi, poi meno, poi risale.

```{r pdays_class IV}
pdays_class_woe <- bank0 %>%
        select(pdays_class, y) %>%
        group_by(pdays_class) %>%
        summarise(n_no = sum(y == "no"), n_y = sum(y == "yes")) %>%
        mutate (perc_no = n_no / sum(n_no), perc_y = n_y / sum(n_y)) %>%
        select (starts_with("perc"))
pdays_class_woe$woe <- log(pdays_class_woe$perc_no / pdays_class_woe$perc_y)
pdays_class_IV <- sum((pdays_class_woe$perc_no - pdays_class_woe$perc_y) * pdays_class_woe$woe)
```

0.34. Buona predittività.

##Previous

```{r previous graph}

g_previous_quant <- ggplot(bank0, aes(x = 1, y = previous)) + 
        geom_boxplot()
g_previous_quant

g_previous_quant_y <- ggplot(bank0, aes(x = y, y = previous)) + 
        geom_boxplot()
g_previous_quant_y

```

Quasi nessuno è stato contattato, è una distribuzione fortemente asimettrica. Provo a fare i medesimi grafici togliendo il valore zero.

```{r previous_nz graph}

g_previous_nz_quant <- bank0  %>% 
        filter(previous > 0) %>% 
        ggplot(aes(x = 1, y = previous)) + geom_boxplot()
g_previous_nz_quant

g_previous_nz_quant_y <- bank0  %>% 
        filter(previous > 0) %>% 
        ggplot(aes(x = y, y = previous)) + geom_boxplot()
g_previous_nz_quant_y
```

Comunque tutti valori molto molto bassi.

Anche qui provo un raggruppamento in classi, 0 e non 0.
 
```{r previous class table}
previous_quantile <- quantile(bank0$previous[bank0$previous > 0], probs = seq(0.1,1,0.1))
#Considerando i decili, preferisco fare 7 classi di non pari frequenza: da 0 a 6 e maggiore di 6
bank0$previous_class <- cut(bank0$previous, breaks = c(0, 1, 2, 3, 4, 5, 7, max(bank0$previous)+1), right = FALSE, labels = c("0 contact", "1 contact",  "2 contact", "3 contact", "4 contact","5 or 6 contact", "+ 6 contact"))
table(bank0$previous_class)
summary(bank0$previous_class)#no NA
#le classi non sono di uguale numerosità, ma è normale perché ci sono numeri che si ripetono. ntile infatti crea classi di uguale numerosità in cui uno stesso valore può stare in due classi diverse. non va bene.
```

```{r previous_class graph}
g_previous_class  <- ggplot(bank0, aes(x = previous_class)) +
        geom_bar()
g_previous_class #6 contact è classe davvero poco numerosa, non so se ricondurla a 5 o più => yes

g_previous_class_y  <- ggplot(bank0, aes(x = previous_class, fill = y)) +
        geom_bar(position = "fill") +
        geom_hline(yintercept = mean(bank0$y!="yes"), width = 2, col = "black", linetype = 2)
g_previous_class_y
```

Variabile molto predittiva , tendenzialmente più contatti ci sono stati per la precedente campagna più si converte per questa. Chiaro, è gente interessata che forse ha anche convertito per la precedente campagna (da analizzare la correlazione tra previos e poutcome)

```{r previous_class IV}
previous_class_woe <- bank0 %>%
        select(previous_class, y) %>%
        group_by(previous_class) %>%
        summarise(n_no = sum(y == "no"), n_y = sum(y == "yes")) %>%
        mutate (perc_no = n_no / sum(n_no), perc_y = n_y / sum(n_y)) %>%
        select (starts_with("perc"))
previous_class_woe$woe <- log(previous_class_woe$perc_no / previous_class_woe$perc_y)
previous_class_IV <- sum((previous_class_woe$perc_no - previous_class_woe$perc_y) * previous_class_woe$woe)
```

0.22 discreta predittività.

##Poutcome

```{r poutcome graph}
g_poutcome  <- ggplot(bank0, aes(x = poutcome)) +
        geom_bar()
g_poutcome
g_poutcome_y  <- ggplot(bank0, aes(x = poutcome, fill = y)) +
        geom_bar(position = "fill") +
        geom_hline(yintercept = mean(bank0$y!="yes"), width = 2, col = "black", linetype = 2)
g_poutcome_y
```

Unknown saranno i zero contact e i no camaign. Lo capirò analizzando la relazione tra queste variabili. Ovviamente per chi ha convertito la scora volta grande conversion anche stavolta.

```{r poutcome table}
t_poutcome_y <- bank0 %>%
        group_by (poutcome) %>%
        summarise (n = n(), perc_y = mean(y=="yes"))
t_poutcome_y
```

```{r poutcome IV}
poutcome_woe <- bank0 %>%
        select(poutcome, y) %>%
        group_by(poutcome) %>%
        summarise(n_no = sum(y == "no"), n_y = sum(y == "yes")) %>%
        mutate (perc_no = n_no / sum(n_no), perc_y = n_y / sum(n_y)) %>%
        select (starts_with("perc"))
poutcome_woe$woe <- log(poutcome_woe$perc_no / poutcome_woe$perc_y)
poutcome_IV <- sum((poutcome_woe$perc_no - poutcome_woe$perc_y) * poutcome_woe$woe)
```

0.51, molto predittiva, ovviamente.