---
title: "EDA_campaign_univariate_contacts"
author: "Americo"
date: "10 aprile 2016"
output: html_document
---


##Campaign

```{r campaign graph}
g_campaign <- ggplot(bank0, aes(x = 1, y = campaign)) + 
        geom_boxplot()
g_campaign

g_campaign_y <- ggplot(bank0, aes(x = y, y = campaign)) + 
        geom_boxplot()
g_campaign_y
```

Non mi sembra discrimini molto il numero di contatti precedenti.

```{r campaign class table}
t_campaign_class_y <- bank0 %>%
        mutate(campaign_class = ntile(campaign, 10)) %>%
        group_by (campaign_class) %>%
        summarise(n(), media = mean(y == "yes"))
```

```{r campaign class graph}
bank0  <- bank0 %>%
        mutate(campaign_class = ntile(campaign, 10))

g_campaign_class_y <- ggplot(bank0, aes(x = factor(campaign_class), fill = y)) +
        geom_bar(position = "fill") +
        geom_hline(yintercept = mean(bank0$y!="yes"), width = 2, col = "black", linetype = 2)
g_campaign_class_y
```

Andamento normale. La maggiore conversion si ha per tar il 30 e il quarantesimo percentile di contatti (da capire quanti contatti sono).


```{r campaign IV}
campaign_class_woe <- bank0 %>%
        select(campaign_class, y) %>%
        group_by(campaign_class) %>%
        summarise(n_no = sum(y == "no"), n_y = sum(y == "yes")) %>%
        mutate (perc_no = n_no / sum(n_no), perc_y = n_y / sum(n_y)) %>%
        select (starts_with("perc"))
campaign_class_woe$woe <- log(campaign_class_woe$perc_no / campaign_class_woe$perc_y)
campaign_class_IV <- sum((campaign_class_woe$perc_no - campaign_class_woe$perc_y) * campaign_class_woe$woe)
```

0.58, abbastanza predittiva.

##pdays

Considerando che questa variabile include info quantitative (giorni dall'ultima campagna) e qualitativa (contattato si/no) procederò subito con una fattorializzazione.

```{r pdays graph}

g_pdays_quant <- bank0  %>% 
        filter(pdays != -1) %>% 
        ggplot(aes(x = 1, y = pdays)) + geom_boxplot()
```
 
Serve un raggruppamento in classi. Potrei fare una classe per i mai contattati e poi 10 classi di pari frequenza.

```{r pdays class table}

class(bank0$pdays)
bank0$pdays[bank0$pdays == -1,]


if(bank0$pdays == -1) {
        bank0$pdays_class = "no campaign"
}
else  {
        bank0$pdays_class = cut(bank0$pdays[bank0$pdays > -1], breaks = c(quantile(bank0$pdays[bank0$pdays > -1], probs = seq(0.1,1,0.1))), right = FALSE)
}

#non funziona raggruppamento in classi, ci sono degli NA
 cut(x, breaks=c(quantile(df$orders, probs = seq(0, 1, by = 0.20)))
bank02 <-  bank0 %>%
          mutate(pdays_class = ntile(pdays, 10)) %>%
          filter(pdays_class == 5)
               
               
quantile(bank0$pdays, probs = 0.1)
cut(bank0pdays, breaks = c(-1, 0, ), right = FALSE, 




summary(bank0$pdays)
g_pdays  <- ggplot(bank0, aes(x = factor(pdays))) +
        geom_bar()
g_pdays
g_pdays_y  <- ggplot(bank0, aes(x = factor(pdays), fill = y)) +
        geom_bar(position = "fill") +
        geom_hline(yintercept = mean(bank0$y!="yes"), width = 2, col = "black", linetype = 2)
g_pdays_y
```