---
title: "Information value"
author: "Americo"
date: "12 aprile 2016"
output: html_document
---

##WOE

Creiamo il vettore dell'information value e mettiamolo in un grafico a barre

```{r all IV table}
names(bank0)
IV <- c(age_class_IV, job_IV, marital_IV, education_IV, default_IV, balance_class_IV, housing_IV, loan_IV, contact_IV, day_IV, month_IV, duration_class_IV, campaign_class_IV, pdays_class_IV, previous_class_IV, poutcome_IV)
Variables <- c("age_class", "job", "marital", "education", "default", "balance_class", "housing", "loan", "contact", "day", "month", "duration_class", "campaign_class", "pdays_class", "previous_class", "poutcome")
t_IV_all <- data.frame(Variables, IV)
t_IV_all <- t_IV_all %>%
        arrange(desc(IV))
```

Nota su duration: ho scoperto da uno studio su internet che duration fa riferimento alla chiamata di chiusura; perciò non è utilizzabile ai nostri fini, e l'information value sopra lo 0.5, anzi, sopra l'unità la rendeva una variabile assai sospetta. Quindi non la includeremo.

```{r all IV graph}
g_IV_all <- ggplot(t_IV_all, aes(x= reorder(Variables, IV), y= IV)) +
  geom_bar(stat='identity') +
  coord_flip()
g_IV_all
```

Duration class è la più sospetta, troppo predittiva. Può darsi che i miei sospetti sul fatto che si riferisca alla chiamata di chiusura siano veri.

