---
title: "Untitled"
author: "Americo"
date: "21 aprile 2016"
output: html_document
---

studia http://www.inside-r.org/node/91537


```{r glm1 not val 10}
data_not_val_set10 <- rbind(bank_fold1, bank_fold2, bank_fold3, bank_fold4, bank_fold5, bank_fold6, bank_fold7, bank_fold8, bank_fold9)
glm1_not_val_set10 <- glm(y~age + job + marital + education + default + balance + housing + loan + contact + day + month + campaign + pdays + previous + age*marital + age*job + loan*housing, family = "binomial", data = data_not_val_set10)

summary(glm1_not_val_set10)

glm1_not_val_set10_predictions  <- predict(glm1_not_val_set10, bank_fold10, type="response")

AUC_glm1_not_val_set10 <- roc(bank_fold10$y, glm1_not_val_set10_predictions, levels=c("no", "yes"))
AUC_glm1_not_val_set10$auc
```

```{r glm1 not val 9}
data_not_val_set9 <- rbind(bank_fold1, bank_fold2, bank_fold3, bank_fold4, bank_fold5, bank_fold6, bank_fold7, bank_fold8, bank_fold10)
glm1_not_val_set9 <- glm(y~age + job + marital + education + default + balance + housing + loan + contact + day + month + campaign + pdays + previous + age*marital + age*job + loan*housing, family = "binomial", data = data_not_val_set9)

glm1_not_val_set9_predictions  <- predict(glm1_not_val_set9, bank_fold9, type="response")

AUC_glm1_not_val_set9 <- roc(bank_fold9$y, glm1_not_val_set9_predictions, levels=c("no", "yes"))
AUC_glm1_not_val_set9$auc
```

```{r glm1 not val 8}
data_not_val_set8 <- rbind(bank_fold1, bank_fold2, bank_fold3, bank_fold4, bank_fold5, bank_fold6, bank_fold7, bank_fold9, bank_fold10)
glm1_not_val_set8 <- glm(y~age + job + marital + education + default + balance + housing + loan + contact + day + month + campaign + pdays + previous + age*marital + age*job + loan*housing, family = "binomial", data = data_not_val_set8)

glm1_not_val_set8_predictions  <- predict(glm1_not_val_set8, bank_fold8, type="response")

AUC_glm1_not_val_set8 <- roc(bank_fold8$y, glm1_not_val_set8_predictions, levels=c("no", "yes"))
AUC_glm1_not_val_set8$auc
```

```{r glm1 not val 7}
data_not_val_set7 <- rbind(bank_fold1, bank_fold2, bank_fold3, bank_fold4, bank_fold5, bank_fold6, bank_fold8, bank_fold9, bank_fold10)
glm1_not_val_set7 <- glm(y~age + job + marital + education + default + balance + housing + loan + contact + day + month + campaign + pdays + previous + age*marital + age*job + loan*housing, family = "binomial", data = data_not_val_set7)

glm1_not_val_set7_predictions  <- predict(glm1_not_val_set7, bank_fold7, type="response")

AUC_glm1_not_val_set7 <- roc(bank_fold7$y, glm1_not_val_set7_predictions, levels=c("no", "yes"))
AUC_glm1_not_val_set7$auc
```

```{r glm1 not val 6}
data_not_val_set6 <- rbind(bank_fold1, bank_fold2, bank_fold3, bank_fold4, bank_fold5, bank_fold7, bank_fold8, bank_fold9, bank_fold10)
glm1_not_val_set6 <- glm(y~age + job + marital + education + default + balance + housing + loan + contact + day + month + campaign + pdays + previous + age*marital + age*job + loan*housing, family = "binomial", data = data_not_val_set6)

glm1_not_val_set6_predictions  <- predict(glm1_not_val_set6, bank_fold6, type="response")

AUC_glm1_not_val_set6 <- roc(bank_fold6$y, glm1_not_val_set6_predictions, levels=c("no", "yes"))
AUC_glm1_not_val_set6$auc
```

```{r glm1 not val 5}
data_not_val_set5 <- rbind(bank_fold1, bank_fold2, bank_fold3, bank_fold4, bank_fold6, bank_fold7, bank_fold8, bank_fold9, bank_fold10)
glm1_not_val_set5 <- glm(y~age + job + marital + education + default + balance + housing + loan + contact + day + month + campaign + pdays + previous + age*marital + age*job + loan*housing, family = "binomial", data = data_not_val_set5)

glm1_not_val_set5_predictions  <- predict(glm1_not_val_set5, bank_fold5, type="response")

AUC_glm1_not_val_set5 <- roc(bank_fold5$y, glm1_not_val_set5_predictions, levels=c("no", "yes"))
AUC_glm1_not_val_set5$auc
```

```{r glm1 not val 4}
data_not_val_set4 <- rbind(bank_fold1, bank_fold2, bank_fold3, bank_fold5, bank_fold6, bank_fold7, bank_fold8, bank_fold9, bank_fold10)
glm1_not_val_set4 <- glm(y~age + job + marital + education + default + balance + housing + loan + contact + day + month + campaign + pdays + previous + age*marital + age*job + loan*housing, family = "binomial", data = data_not_val_set4)

glm1_not_val_set4_predictions  <- predict(glm1_not_val_set4, bank_fold4, type="response")

AUC_glm1_not_val_set4 <- roc(bank_fold4$y, glm1_not_val_set4_predictions, levels=c("no", "yes"))
AUC_glm1_not_val_set4$auc
```

```{r glm1 not val 3}
data_not_val_set3 <- rbind(bank_fold1, bank_fold2, bank_fold4, bank_fold5, bank_fold6, bank_fold7, bank_fold8, bank_fold9, bank_fold10)
glm1_not_val_set3 <- glm(y~age + job + marital + education + default + balance + housing + loan + contact + day + month + campaign + pdays + previous + age*marital + age*job + loan*housing, family = "binomial", data = data_not_val_set3)

glm1_not_val_set3_predictions  <- predict(glm1_not_val_set3, bank_fold3, type="response")

AUC_glm1_not_val_set3 <- roc(bank_fold3$y, glm1_not_val_set3_predictions, levels=c("no", "yes"))
AUC_glm1_not_val_set3$auc
```

```{r glm1 not val 2}
data_not_val_set2 <- rbind(bank_fold1, bank_fold3, bank_fold4, bank_fold5, bank_fold6, bank_fold7, bank_fold8, bank_fold9, bank_fold10)
glm1_not_val_set2 <- glm(y~age + job + marital + education + default + balance + housing + loan + contact + day + month + campaign + pdays + previous + age*marital + age*job + loan*housing, family = "binomial", data = data_not_val_set2)

glm1_not_val_set2_predictions  <- predict(glm1_not_val_set2, bank_fold2, type="response")

AUC_glm1_not_val_set2 <- roc(bank_fold2$y, glm1_not_val_set2_predictions, levels=c("no", "yes"))
AUC_glm1_not_val_set2$auc
```

```{r glm1 not val 1}
data_not_val_set1 <- rbind(bank_fold2, bank_fold3, bank_fold4, bank_fold5, bank_fold6, bank_fold7, bank_fold8, bank_fold9, bank_fold10)
glm1_not_val_set1 <- glm(y~age + job + marital + education + default + balance + housing + loan + contact + day + month + campaign + pdays + previous + age*marital + age*job + loan*housing, family = "binomial", data = data_not_val_set1)

glm1_not_val_set1_predictions  <- predict(glm1_not_val_set1, bank_fold1, type="response")

AUC_glm1_not_val_set1 <- roc(bank_fold1$y, glm1_not_val_set1_predictions, levels=c("no", "yes"))
AUC_glm1_not_val_set1$auc
```

```{r AUC glm1 k fold}
AUC_glm1_kfold_vector <- c(AUC_glm1_not_val_set1$auc, AUC_glm1_not_val_set2$auc, AUC_glm1_not_val_set3$auc, AUC_glm1_not_val_set4$auc, AUC_glm1_not_val_set5$auc, AUC_glm1_not_val_set6$auc, AUC_glm1_not_val_set7$auc, AUC_glm1_not_val_set8$auc, AUC_glm1_not_val_set9$auc, AUC_glm1_not_val_set10$auc)

AUC_glm1_kfold_overall <- mean(AUC_glm1_kfold_vector)
AUC_glm1_kfold_overall
```

Poiché le stepwise minimizzano l'AIC (che dovrò anche includere nella tesi) calcolo anche la media dell'AIC (più basso è meglio è)

```{r AIC glm1 kfold}
AIC_glm1_kfold_vector <- c(glm1_not_val_set1$aic, glm1_not_val_set2$aic, glm1_not_val_set3$aic, glm1_not_val_set4$aic, glm1_not_val_set5$aic, glm1_not_val_set6$aic, glm1_not_val_set7$aic, glm1_not_val_set8$aic, glm1_not_val_set9$aic, glm1_not_val_set10$aic)
AIC_glm1_kfold_overall <- mean(AIC_glm1_kfold_vector)
AIC_glm1_kfold_overall
```


Ora riprocesso il modello su tutto il training e poi calcolo la AUC sul test

```{r glm1 test}
glm1_training <- glm(y~age + job + marital + education + default + balance + housing + loan + contact + pdays + day + month + campaign + pdays + previous + age*marital + age*job + loan*housing, family = "binomial", data = training_set)

summary(glm1_training)

#glm1_test_predictions  <- predict(glm1_training, newdata = test_set, type="response")
#AUC_glm1_test <- roc(test_set$y, glm1_test_predictions, levels=c("no", "yes"))
#AUC_glm1_test
#plot.roc(AUC_glm1_test, legacy.axes = TRUE)
```

* Manca un test di HL almeno e la multicollinearità. vedi tesi*
* inoltre solo il modello vincente andrebbe processato sul dataset di test*
* inoltre devo decidere se rimuovere qualche effetto di interazione, no? ma quando va fatto, durante la k-fold validation o dopo? studia bene questo: http://www.r-bloggers.com/variable-selection-using-cross-validation-and-other-techniques*
