---
title: "Untitled"
author: "Americo"
date: "26 aprile 2016"
output: html_document
---

```{r glm5 poutcome}
formula_glm5_1 <- y ~ poutcome
glm5_1_vsa <- glm(formula_glm5_1, family = "binomial", data = training_set_vsa)
summary(glm5_1_vsa)
```

Alpha = 0.05 / ? Non si sa. Non ha senso fare la forward. Dovresti assumere un numero di variabili che incliderai, ma magari escludi qualcosa che andrebbe messo.


```{r glm5 poutcome month}
formula_glm5_2 <- y~age + job + marital + education + default + balance + housing + loan + contact + pdays + day + month + campaign + previous
glm5_2_vsa <- glm(formula_glm5_2, family = "binomial", data = training_set_vsa)
summary(glm5_2_vsa)
glm5_2_vsa_table <- tidy(glm5_2_vsa)
da_escludere <- glm5_2_vsa_table %>%
        filter(p.value > 0.05/nrow(a))
```

Praticamente tutto. è evidente che il test perde di potenza, oppure che i test statistici per questa analisi tendono a considerare il modello non corretto (vedi anche HL). Bisogna rifarsi perciò alla AUC. La step tramite p.value è abortita.


