---
title: "Untitled"
author: "Americo"
date: "22 aprile 2016"
output: html_document
---

Prima stepwise selection su tutto il training

```{r backward e forward}
glm2_beforebackstep_training <- glm(y~age + job + marital + education + default + balance + housing + loan + contact + pdays + day + month + campaign + previous, family = "binomial", data = training_set_vsa)

glm2_backstep_selection <- stepAIC(object = glm2_beforebackstep_training, direction = "backward", scope = c(upper = ~age + job + marital + education + default + balance + housing + loan + contact + day + month + campaign + pdays + previous, lower = ~1))

glm2_backstep_selection$anova

glm2_beforeforwardstep_training <- glm(y~1, family = "binomial", data = training_set_vsa)

glm2_forwardstep_selection <- stepAIC(object = glm2_beforeforwardstep_training, direction = "forward", scope = c(upper = ~age + job + marital + education + default + balance + housing + loan + contact + day + month + campaign + pdays + previous, lower = ~1))

glm2_forwardstep_selection$anova
```

Allora, la backward come final model presenta y ~ age + job + marital + education + balance + housing + loan + 
    contact + pdays + month + campaign + previous e un AIC di 17048.57.
    
La forward  y ~ month + contact + housing + campaign + loan + job + previous + 
    education + marital + pdays + balance + age con AIC di 17048.57. Identico!


#Diagnostica

```{r glm2 formula }
step_formula <- y ~ age + job + marital + education + balance + housing + loan + contact + pdays + month + campaign + previous

glm2_vsa <- glm(step_formula, family ="binomial", data = training_set_vsa)

```

##Multicollinearità

```{r coll}
cd <- colldiag(model.matrix(glm2_vsa))
print(cd)
```

Nessun indice, eccetto intercetta, supera 30. Non ci sono problemi di multicollinearità.

##Bontà adattamento modello

```{r HL glm2}
hl_glm2 <- hoslem.test(training_set_vsa$y =="yes", fitted(glm2_vsa), g=100)
hl_glm2
```

Anche qua test rigettato, l'ipotesi nulla di buon adattamento va rigettata. Anche con 100 gruppi il p.value è bassissimo.

#Stima performance predittive

Bene, ora vediamo l'AUC sul validation set

```{r glm2 AUC on validation }
glm2_vsa_predictions  <- predict(glm2_vsa, validation_set_vsa, type="response")

AUC_glm2_vsa <- roc(validation_set_vsa$y, glm2_vsa_predictions, levels=c("no", "yes"))
AUC_glm2_vsa$auc
```

Però. glm2 ha AUC di 0.7463 contro 0.746 di glm1. Per ora vince la step contro di me.