---
title: "PERF_glm3_bank"
author: "Americo"
date: "28 aprile 2016"
output: html_document
---

#Auroc test

```{r AUC test glm3}
test_set_vsa$glm3_vsa_predictions_test  <- predict(glm3_vsa, test_set_vsa, type="response")
AUC_glm3_vsa_test <- roc(test_set_vsa$y, test_set_vsa$glm3_vsa_predictions_test, levels=c("no", "yes"))
AUC_glm3_vsa_test$auc
```

#Aucpr test

```{r AUCPR glm3}
AUCPR_glm3_vsa <- pr.curve(test_set_vsa$glm3_vsa_predictions_test, weights.class0 = test_set_vsa$y == "yes", curve=T)
AUCPR_glm3_vsa
```

#Grafici

```{r plot of ROC AUCPR and prob-cutoff and prob_class }
plot(AUC_glm3_vsa_test, legacy.axis = TRUE)

plot(AUCPR_glm3_vsa)

g_estim_prob_class <- ggplot(data = test_set_vsa, aes(x = glm3_vsa_predictions_test, col = y)) +
        geom_density()
g_estim_prob_class

#construisco un dataframe per il plot sensitivuty probability vs cutoff. vedi https://cran.r-project.org/web/packages/ROCR/ROCR.pdf

prediction_test_obj <- prediction(predictions = test_set_vsa$glm3_vsa_predictions_test, labels = test_set_vsa$y)
tpr_obj <-  performance(prediction_test_obj, measure = "tpr")
fpr_obj <-  performance(prediction_test_obj, measure = "spec")
ppv_obj <-  performance(prediction_test_obj, measure = "prec") 

sens_spec_cutoff_df_wide <- data.frame (cutoff = as.numeric( unlist ( tpr_obj@x.values) ), sensitivity = as.numeric( unlist ( tpr_obj@y.values) ), specificity = as.numeric( unlist ( fpr_obj@y.values) ), ppv = as.numeric( unlist (ppv_obj@y.values) ))

sens_spec_cutoff_df_tidy <- sens_spec_cutoff_df_wide %>%
        gather(key = type_indicator, value_indicator, sensitivity:ppv)

g_sens_spec_cutoff <- ggplot(sens_spec_cutoff_df_tidy, aes(x = cutoff, y = value_indicator, col = type_indicator)) +
        geom_line() + 
        scale_x_continuous(breaks = seq(0.01, 1, 0.02)) +
        scale_y_continuous(breaks = seq(0, 1, 0.05)) +
        theme(axis.text.x = element_text(angle = 45, hjust = 1))
g_sens_spec_cutoff#eccellente!
```

Con questo grafico, `g_sens_spec_cutoff``, posso scegliere la soglia di cutoff che desidero e sapere tpr, fpr, ppv all'istante.

#Decisione sulla soglia

```{r cutoff decision}
sens_spec_cutoff_df_wide %>%
        filter(sensitivity > 0.47, sensitivity < 0.53)

#Quando cutoff = 0.1758297 allora:

sens_spec_cutoff_df_wide %>%
        filter(cutoff > 0.1758, cutoff < 0.1759)
#ho un tpr del 50%, un tnr del 88% e un ppv del 36%
```

La mia soglia è 0.1758

#Confusion matrix
```{r confusion matrix glm3}
#usa prediction_test_obj di rocr, vedi sopra e https://cran.r-project.org/web/packages/ROCR/ROCR.pdf
test_set_vsa$yhat <- factor(as.numeric(test_set_vsa$glm3_vsa_predictions_test > 0.1758))
test_set_vsa$yact <- factor(as.numeric(test_set_vsa$y == "yes"))
conf_matrix <- confusionMatrix(test_set_vsa$yhat, test_set_vsa$yact, positive ="1")
conf_matrix
```


#Diagnostic likelihood ratio

Non so la prevalence se va calcolata su tutto il dataset o solo sul training. Io direi solo sul training, perché nella CV è il campione che ho a disposizione per qualunque stima. peraltro è identica a quella di tutto il dataset.

```{r DLR+ glm3}
ppv_def <-sens_spec_cutoff_df_wide$ppv[sens_spec_cutoff_df_wide$cutoff > 0.1758 & sens_spec_cutoff_df_wide$cutoff < 0.1759]
prevalence <- mean(training_set_vsa$y == "yes")
DLRp <- ( (ppv_def/(1-ppv_def)) / (prevalence/(1-prevalence)) )
DLRp  #sopra 4, buono.
```



```{r AULIFT glm3}
lift_df <- data.frame(yact = test_set_vsa$yact, y_pred_prob = test_set_vsa$glm3_vsa_predictions_test)
lift_df_sum <- lift_df %>%
        arrange(y_pred_prob) %>%
        mutate(groups = ntile(y_pred_prob, 10)) %>%
        group_by(groups) %>%
        summarise(n_clienti = n(), n_y = sum(yact == "1")) %>%
        arrange(desc(groups)) %>%
        mutate(perc_clienti = n_clienti / sum(n_clienti), perc_clienti_positivi = n_y / sum(n_y), perc_cum_clienti_positivi               = cumsum(perc_clienti_positivi), perc_cum_clienti = cumsum(perc_clienti), perc_cum_clienti_exp = perc_cum_clienti) %>%
        select(groups, perc_cum_clienti, perc_cum_clienti_positivi, perc_cum_clienti_exp) %>%
        gather(key = type_indicator, value_indicator, perc_cum_clienti_positivi:perc_cum_clienti_exp) %>%
        ggplot(aes(x = perc_cum_clienti, y = value_indicator, col = type_indicator)) + geom_point (size = 3) + geom_line()
lift_df_sum
```

*abbellire un po' la aulift, e magari enucleare gli oggetti creati.*

